【裁判字號】    95,上訴,190
【裁判日期】    950322
【裁判案由】    偽造文書等
【裁判全文】
臺灣高等法院臺中分院刑事判決         95年度上訴字第190號
上  訴  人
即  被  告  己○○
                      樓
            丁○○
                      樓
上列上訴人因偽造文書等案件，不服臺灣臺中地方法院94年度訴
字第2791號中華民國94年11月29日第一審判決（起訴案號：臺灣
臺中地方法院檢察署94年度偵緝字第699號、第700號、第703號
、第704號），提起上訴，本院判決如下：
    主  文
上訴駁回。
    事  實
一、己○○於民國九十年八月間及九十一年十月間，自任會首分
    別邀集每會新台幣（下同）二萬元及三萬元之民間互助會，
    二互助會均採內標制，每會二萬元之互助會連同會首共三十
    一會，期間自九十年八月十五日起至九十二年十二月十五日
    止，於每月十五日，在台中市○○區○○路五十號己○○住
    處開標；每會三萬元之互助會連同會首共二十七會，期間自
    九十一年十月十五日起至九十三年十二月十五日止，亦於每
    月十五日，在己○○上開住處開標。詎己○○竟未經張蘭英
    （現已改名丙○○）、辛○○之同意，冒用張蘭英名義加入
    該二萬元之互助會為會員，及冒用辛○○名義加入該三萬元
    之互助會為會員，並意圖為自己不法之所有，於九十年十二
    月十五日，在其上開住處開標該二萬元之互助會前，偽簽「
    張蘭英」之署名填寫標息三千七百元，而偽造該標單，持之
    行使參予競標，標取該二萬元之互助會，使戊○○、乙○○
    等二十六名活會會員誤以為係張蘭英本人參加該互助會並標
    得會款，各交付會款一萬六千三百元予己○○，足以生損害
    於遭冒名之張蘭英及戊○○、乙○○等二十六名活會會員（
    冒用辛○○名義加入該三萬元之互助會為會員部分，則未冒
    用辛○○名義標會）。又己○○與丁○○係夫妻關係，丁○○平日以駕駛計程車為業，己○○則無固定收入，僅曾邀集
    互助會自任會首及買賣股票、簽賭六合彩。二人均明知其等
    財務狀況欠佳，收入並不足以支付大額借款及高額利息，仍
    基於共同意圖為自己不法所有之概括犯意聯絡（己○○部分
    係承上概括犯意），由丁○○將其所有合作金庫銀行黎明分
    行（原為台中市第九信用合作社篤行分社）第七五三二號支
    票存款帳戶及台中市第二信用合作社南屯分社第五０三七之
    七號支票存款帳戶之支票、印章交予己○○，於下列時間、
    地點，以親友欠錢週轉或丁○○須錢購買計程車、過年須用
    錢等為藉口，簽發該二帳戶之支票，並誘以高額利息，連續
    向甲○○、戊○○、乙○○、辛○○、張蘭英詐取金錢：（
    一）己○○先於九十一年七月十五日，在其台中市○○區○○路五十號住處，向甲○○詐稱其親戚欠錢週轉，欲借用甲○○參加其為會首之互助會得標會款新台幣（下同）五十六
    萬元，並誘以高額利息，使甲○○信以為真，將得標會款五
    十六萬元借予己○○；己○○另自九十一年十一月間起至九
    十二年三月中旬止，多次在其住處以其朋友或嫂嫂欠錢週轉
    為由，向甲○○借款，仍誘以高額利息，再使甲○○陷於錯
    誤，陸續交付金錢，連同上開五十六萬元會款，己○○合計
    向甲○○詐得約七百萬元，並簽發如附表壹所示丁○○為發
    票人之支票予甲○○，作為支付工具（支票金額含利息部分
    ）。嗣支票屆期經甲○○提示均遭退票，己○○、丁○○亦
    逃逸無蹤，甲○○始知受騙。（二）己○○自九十一年六月
    間起至九十二年二月間止，多次前往台中市○○路八三號對
    面戊○○經營之店面，以其朋友購買土地或其嫂嫂購買股票
    欠錢週轉為由，向戊○○借款，並誘以高額利息，使戊○○
    陷於錯誤，陸續交付約二百九十萬元予己○○（最後一筆金
    額為四十五萬元），己○○則簽發如附表貳所示丁○○為發
    票人之支票（支票金額含利息部分），交予戊○○作為支付
    工具，嗣支票屆期經戊○○提示均遭退票，己○○、丁○○
    亦逃逸無蹤，戊○○始知受騙。（三）己○○自九十一年十
    一、二月間起至九十二年二月十八日止，多次在其台中市○○區○○路五十號住處，以其朋友、親戚欠錢週轉或過年須
    用錢為由，向乙○○借款，並誘以高額利息，使乙○○陷於
    錯誤，陸續交付四百六十六萬六千七百五十元予己○○或其
    子張詠翔，己○○則交付如附表參所示丁○○、徐明智、游
    張淑茹為發票人之支票予乙○○，作為支付工具（最後一筆
    金額為二百萬元，其中徐明智、游張淑茹為發票人之支票，
    係由己○○之子張詠翔交予乙○○，業經張詠翔取回），嗣
    支票屆期經乙○○提示均遭退票，己○○、丁○○亦逃逸無
    蹤，乙○○始知受騙。（四）己○○於九十二年二月十七日
    ，打電話向辛○○詐稱其朋友需錢週轉，欲借用辛○○於九
    十二年二月十五日標得之互助會款五十七萬一千九百元，要
    求辛○○不要提示其所交付如附表肆所示之支票，使辛○○
    陷於錯誤而予應允，嗣辛○○遲至九十四年三月三十一日提
    示該支票遭退票，己○○、丁○○亦逃逸無蹤，辛○○始知
    受騙。（五）己○○於九十二年一月間某日，在其台中市○○區○○路五十號住處，向張蘭英詐稱丁○○欲換新計程車
    須用錢，使張蘭英信以為真，分別於九十二年一月二十八日
    及九十二年二月二十八日交付二十萬元及三十萬元予己○○
    ，己○○則支付張蘭英二千元之利息，並簽發如附表伍所示
    丁○○為發票人之支票予張蘭英，作為支付工具，嗣支票屆
    期經張蘭英提示均遭退票，己○○、丁○○亦逃逸無蹤，張
    蘭英始知受騙。
二、案經甲○○、戊○○、乙○○、辛○○、張玉蘭訴由台灣台
    中地方法院檢察署檢察官偵查起訴。
    理    由
一、訊據上訴人即被告己○○固坦承於九十年八月間及九十一年
    十月間，自任會首分別邀集每會二萬元及三萬元之民間互助
    會，二互助會均採內標制，每會二萬元之互助會連同會首共
    三十一會，期間自九十年八月十五日起至九十二年十二月十
    五日止，於每月十五日，在其台中市○○區○○路五十號住
    處開標；每會三萬元之民間互助會連同會首共二十七會，期
    間自九十一年十月十五日起至九十三年十二月十五日止，亦
    於每月十五日，在其上開住處開標，且未經告訴人張蘭英、
    辛○○之同意，冒用告訴人張蘭英名義加入該二萬元之互助
    會為會員，及冒用告訴人辛○○名義加入該三萬元之互助會
    為會員，並於九十年十二月十五日，在其上開住處開標該二
    萬元之互助會前，偽簽「張蘭英」之署名填寫標息三千七百
    元，而偽造該標單，持之行使標得該二萬元之互助會，復持
    附表壹、貳、參、肆、伍所示之支票，向告訴人甲○○、戊○○、乙○○、辛○○、張蘭英借款等情。惟其與上訴人即
    被告丁○○均否認其餘詐欺取財犯行，被告己○○辯稱：伊
    向甲○○、戊○○、乙○○、辛○○、張蘭英借款，借款期
    限二個月至一年不等，每十萬元每月並支付二千四百元之利
    息，伊因買賣股票虧損千餘萬元，而伊又將借得款項轉借予
    友人張馨月，甲○○、戊○○、乙○○、辛○○、張蘭英均
    知伊將借款轉借予張馨月，後來張馨月跑掉，所有伊交付甲○○、戊○○、乙○○、辛○○、張蘭英之支票才未兌現，
    伊並未有詐欺之意思，伊僅係一時週轉困難致使拖欠。而伊
    配偶丁○○之支票帳戶自開戶起，均由伊擅自使用簽發支票
    ，與丁○○無關云云。被告丁○○辯稱：伊自七十三年起即
    中風，右手沒有辦法活動，家裡財務均交伊妻己○○處理，
    所以才將伊所有合作金庫銀行黎明分行（原為台中市第九信
    用合作社篤行分社）及台中市第二信用合作社南屯分社支票
    存款帳戶之存摺、印章交予己○○處理，伊不知己○○簽發
    附表壹、貳、參、肆、伍所示之支票，亦不知己○○向甲○○、戊○○、乙○○、辛○○、張蘭英借多少錢云云。然查
    ：上揭事實，業據告訴人即證人甲○○、戊○○、乙○○、
    辛○○、丙○○於原審及本院審理中證述綦詳，並有附表壹
    、貳、參、肆、伍所示被告丁○○為發票人之支票、退票理
    由單影本（不含附表參所示徐明智、游張淑茹為發票人之支
    票，該二張支票業經被告己○○、丁○○之子張詠翔取回）
    、前開被告己○○為會首每會各二萬元及三萬元之互助會簿
    影本、合作金庫銀行黎明分行九十四年六月六日合金黎字第
    ０九四０００二六五二號函附被告丁○○所有第七五三二號
    支票存款帳戶交易明細表、台中市第二信用合作社九十四年
    九月十九日中二信總字第七一九號函附被告丁○○所有第五
    ０三七之七號支票存款帳戶交易明細表在卷可稽。依該合作
    金庫黎明分行函所載，被告丁○○所有第七五三二號支票存
    款帳戶自九十二年三月二十八日即拒絕往來，拒絕往來退票
    紀錄達五十次，另依該台中市第二信用合作社函所載，被告
    丁○○所有第五０三七之七號支票存款帳戶自九十二年三月
    六日起即開始退票，九十二年三月二十八日拒絕往來。被告
    己○○自承其向告訴人甲○○、戊○○、乙○○、辛○○、
    張蘭英借款，每十萬元每月支付二千四百元之利息，該期間
    僅曾邀集互助會自任會首及買賣股票、簽賭六合彩，並未從
    事其他工作，被告丁○○則自承該期間其係以駕駛計程車為
    業，被告己○○沒有工作，且被告己○○於九十年十二月十
    五日，即偽簽告訴人張蘭英之署名填寫標息三千七百元，而
    偽造該標單，持之行使標得該二萬元之互助會，收取告訴人
    戊○○、乙○○等二十六名活會會員每人一萬六千三百元之
    會款，顯見被告己○○、丁○○之財務狀況欠佳，收入並不
    足以支付大額借款及高額利息，竟仍持附表壹、貳、參、肆
    、伍所示之支票向告訴人甲○○、戊○○、乙○○、辛○○
    、張蘭英借款，金額高達一千五百餘萬元，退票前復借取大
    額款項，嗣支票屆期經提示均遭退票，實難謂其無不法所有
    意圖。次查：被告丁○○與被告己○○親為夫妻關係，明知
    被告己○○並無其他收入，仍長時間將其所有上述合作金庫
    銀行黎明分行及台中市第二信用合作社南屯分社之支票存款
    帳戶及印章交予被告己○○使用，倒債後又共同逃逸無蹤，
    顯然對被告己○○簽發該二帳戶之支票，向告訴人甲○○、
    戊○○、乙○○、辛○○、張蘭英借取大量金錢一事知之甚
    詳。參以被告己○○所提張馨月簽發之支票影本，其面額合
    計僅一百八十七萬餘元（縱認被告己○○曾將借得款項轉借
    予張馨月，金額亦僅一百八十七萬餘元，與被告己○○向告
    訴人甲○○、戊○○、乙○○、辛○○、張蘭英所借款項差
    距極大）；證人即告訴人甲○○於本院審理時證稱：伊有標
    到二萬元之互助會，伊標到之會款五十六萬元全部借給被告
    己○○，由其開被告丁○○之支標給伊，被告己○○向伊借
    款及交付支票時，被告丁○○有時在場等語，於原審審理時
    證稱：被告己○○曾向伊說她房子有很多棟，賣掉房子至少
    有一千多萬元，保證會還錢等語；證人即告訴人戊○○於原
    審及本院審理時證稱：借款時被告丁○○雖不在場，但簽發
    被告丁○○之支票，會錢大部分由被告己○○收取，被告丁○○也收過會錢等語；證人即告訴人乙○○於原審及本院審
    理時證稱：被告己○○向伊借款時，被告丁○○有時在場，
    有時不在，張詠翔持徐明智、游張淑茹之支票向伊借款時，
    被告丁○○說沒有關係，要伊將款項借予張詠翔等語；證人
    即告訴人辛○○於原審及本院審理時證稱：被告丁○○曾向
    伊收取二萬元互助會之會款，開標時被告丁○○有時在場等
    語；證人即告訴人張蘭英於原審及本院審理時證稱：被告己○○向伊借錢而交伊支票時，被告丁○○均有在場，另被告
    己○○要伊先不要提示九十二年三月十日期之支票時，被告
    丁○○也在場等語，益徵被告己○○、丁○○互有利用附表
    壹、貳、參、肆、伍所示之支票，向告訴人甲○○、戊○○
    、乙○○、辛○○、丙○○詐取金錢之犯意聯絡及行為分擔
    ，被告己○○、丁○○上開所辯無非係卸責之詞，不足採信
    ，其等犯行均洵堪認定。
二、核被告己○○、丁○○所為，均係犯刑法第三百三十九條第
    一項之詐欺取財罪；被告己○○另犯同法第二百十六條、第
    二百十條之行使偽造私文書罪。被告己○○、丁○○二人利
    用附表壹、貳、參、肆、伍所示之支票，向告訴人甲○○、
    戊○○、乙○○、辛○○、丙○○詐取金錢，所犯詐欺取財
    罪部分，有犯意聯絡及行為分擔，均為共同正犯。被告己○○於標單上偽造「張蘭英」署名部分，係偽造私文書之部份
    行為，另偽造私文書之低度行為，已為行使之高度行為所吸
    收，均不另論罪。又被告己○○冒用告訴人丙○○名義標取
    該二萬元互助會之會款部分，使告訴人戊○○、乙○○等二
    十六名活會會員均陷於錯誤，各交付會款一萬六千三百元，
    係以一行為觸犯數詐欺取財罪名，為想像競合犯，應從同一
    重之詐欺取財罪處斷。再被告己○○、丁○○先後多次詐欺
    取財之犯行，時間緊接，犯罪構成要件相同，顯係基於概括
    犯意反覆為之，為連續犯，應依刑法第五十六條之規定論以
    一詐欺取財罪，並加重其刑。而被告己○○所犯詐欺取財及
    行使偽造私文書罪間，有方法結果之牽連關係，應從一重之
    行使偽造私文書罪處斷。原審審理結果，認被告己○○、丁○○犯上述之罪，依刑法第二十八條、五十六條、第二百十
    六條、第二百十條、第三百三十九條第一項、第五十五條，
    罰金罰鍰提高標準條例第一條前段之規定，審酌被告己○○
    、丁○○均無犯罪紀錄，二人向告訴人甲○○、戊○○、乙○○、辛○○、張蘭英詐得款項達一千五百餘萬元，被告己○○另詐取該二萬元互助會之二十六名活會會員各一萬六千
    三百元，事後迄未賠償損害，被告丁○○係提供其所有支票
    予被告己○○從事詐財，及其等犯罪動機、目的、手段、所
    生危害、犯罪後態度等一切情狀，判處被告己○○有期徒刑
    二年，判處被告丁○○有期徒刑八月，並敘明被告己○○冒
    用告訴人張蘭英名義競標而偽造之標單，業已撕毀丟棄而滅
    失已不存在，該標單上偽造之「張蘭英」署押，無庸再予諭
    知沒收，經核其認事用法及量刑均為妥適，被告己○○、丁○○仍執前詞上訴指摘原判決不當，為無理由，自應駁回其
    等上訴。
三、公訴意旨另略以：被告己○○邀集前開三萬元之互助會，冒
    用告訴人辛○○名義為會員，以此詐術使告訴人乙○○、戊○○、張蘭英等會員陷於錯誤，而付出死會或活會會款，且
    被告己○○邀集之前開二萬元及三萬元之互助會，進行至九
    十二年三月二十日，即因被告己○○已無資力支付得標會員
    會款，而無故倒會，致積欠告訴人甲○○會款十八萬元、告
    訴人戊○○會款一百七十四萬元及告訴人乙○○會款七十六
    萬元，因認被告己○○此部分亦涉犯刑法第三百三十九條第
    一項之詐欺取財罪嫌云云。經查：被告己○○冒用告訴人辛○○名義加入前開三萬元之互助會為會員，迄未進而冒用告
    訴人辛○○之名義標取會款，被告己○○仍須繳交其冒用告
    訴人辛○○名義為會員部分之會款予得標會員，該互助會之
    活會及死會會員繳交會款，係基於會員之身分為之，並不因
    被告己○○有無冒用告訴人辛○○名義加入該三萬元之互助
    會，而有所不同，被告己○○既未進而冒用告訴人辛○○名
    義標取會款，自難認該互助會之活會及死會會員付出活會或
    死會會款，係因被告己○○冒用告訴人辛○○名義為會員所
    致。且前開二萬元之互助會期間，係自九十年八月十五日起
    至九十二年十二月十五日止，至公訴人所指被告己○○倒會
    前，已開標二十一次（不計第一次由會首即被告己○○收取
    部分），另前開三萬元之互助會期間，係自九十一年十月十
    五日起至九十三年十二月十五日止，至公訴人所指被告己○○倒會前，亦已開標五次（不計第一次由會首即被告己○○
    收取部分），依常情，被告己○○苟具有不法所有意圖，應
    會於該三萬元互助會倒會前，即時冒用被告辛○○名義競標
    取得會款，然並無任何證據足資證明被告己○○初邀該二萬
    元及三萬元之互助會時，即具有不法所有意圖，此部分自不
    能令其負詐欺取財罪責。惟公訴人認被告己○○此部分行為
    ，與其前開已起訴成罪部分，有連續犯或牽連犯之裁判上一
    罪關係，故不另為無罪之諭知。從而原審就此部分，詳予敘
    明不另為無罪之諭知，亦無不妥。
據上論結，應依刑事訴訟法第三百六十八條，判決如主文。
本案經檢察官庚○○到庭執行職務。
中    華    民    國    95    年    3     月    22    日
                刑事第八庭  審判長法  官  羅  得  村
                                  法  官  劉  榮  服
                                  法  官  巫  政  松
上列正本證明與原本無異。
被告己○○部分得上訴。
被告丁○○部分不得上訴。
如不服本判決應於收受送達後十日內向本院提出上訴書狀，其未
敘述上訴之理由者並得於提起上訴後十日內向本院補提理由書（
均須按他造當事人之人數附繕本）。
                                  書記官  陳  妙  瑋
中    華    民    國    95    年    3     月    24    日
附錄論罪科刑法條
刑法第二百十六條：
行使第二百十條至第二百十五條之文書者，依偽造、變造文書或
登載不實事項或使登載不實事項之規定處斷。
刑法第二百十條：
偽造、變造私文書，足以生損害於公眾或他人者，處五年以下有
期徒刑。
刑法第三百三十九條第一項：
意圖為自己或第三人不法之所有，以詐術使人將本人或第三人之
物交付者，處五年以下有期徒刑、拘役或科或併科一千元以下罰
金。
附表壹：
編號 付款人     發票人  發票日     金額      支票號碼
1    台中市第二 丁○○  92年3月00  000000    CM0000000
     信用合作社         日
     南屯分社
2    同上       同上    92年3月25  7200      CM0000000
                        日
3    同上       同上    92年3月00  0000000   CM0000000
                        日
4    同上       同上    92年4月5日 214400    CM0000000
0    同上       同上    92年4月00  00000     CM0000000
                        日
6    同上       同上    92年4月00  000000    CM0000000
                        日
7    同上       同上    92年4月00  000000    CM0000000
                        日
8    同上       同上    92年4月00  00000     CM0000000
                        日
9    同上       同上    92年5月5日 209600    CＺ0000000
00   合作金庫銀 同上    92年5月6日 200000    JP0000000
     行黎明分行
11   台中市第二 同上    92年5月00  00000     CM0000000
     信用合作社         日
     南屯分社
12   同上       同上    92年5月00  000000    CM0000000
                        日
13   同上       同上    92年5月00  000000    CM0000000
                        日
14   同上       同上    92年6月5日 204800    CM0000000
                        日
15   同上       同上    92年6月00  000000    CM0000000
                        日
16   同上       同上    92年6月00  000000    CM0000000
                        日
17   同上       同上    92年7月5日 200000    CＺ0000000
00   同上       同上    92年7月00  000000    CM0000000
                        日
19   同上       同上    92年7月00  000000    CM0000000
                        日
20   同上       同上    92年8月00  000000    CM0000000
                        日
21   同上       同上    92年8月00  000000    CM0000000
                        日
22   同上       同上    92年9月00  000000    CM0000000
                        日
23   同上       同上    92年9月00  000000    CM0000000
                        日
24   同上       同上    92年10月0  000000    CM0000000
                        0日
25   同上       同上    92年10月0  000000    CM0000000
                        0日
26   同上       同上    92年11月0  000000    CM0000000
                        0日
27   同上       同上    92年10月0  000000    CM0000000
                        0日
28   同上       同上    92年12月0  000000    CM0000000
                        0日
29   同上       同上    92年12月0  000000    CM0000000
                        0日
30   同上       同上    93年1月00  000000    CM0000000
                        日
31   同上       同上    93年2月00  000000    CM0000000
                        日
32   同上       同上    93年3月00  000000    CM0000000
                        日
33   同上       同上    93年4月00  000000    CM0000000
                        日
34   同上       同上    93年5月00  000000    CM0000000
                        日
附表貳：
編號 付款人     發票人  發票日     金額      支票號碼
1    台中市第二 丁○○  92年3月7日 200000    CM0000000
     信用合作社
     南屯分社
2    合作金庫銀 同上    92年3月00  000000    JP0000000
     行黎明分行         日
3    台中市第二 同上    92年3月00  00000     CM0000000
     信用合作社         日
     南屯分社
4    合作金庫銀 同上    92年3月00  000000    JP0000000
     行黎明分行         日
5    台中市第二 同上    92年3月25  7200      CM0000000
     信用合作社         日
     南屯分社
6    同上       同上    92年3月25  4800      CM0000000
                        日
7    合作金庫銀 同上    92年3月00  000000    JP0000000
     行黎明分行         日
8    同上       同上    92年3月00  000000    JP0000000
                        日
9    台中市第二 同上    92年3月00  000000    CM0000000
     信用合作社         日
     南屯分社
10   合作金庫銀 同上    92年4月7日 100000    JP0000000
     行黎明分行         日
11   台中市第二 同上    92年4月18  7200      CM0000000
     信用合作社         日
     南屯分社
12   同上       同上    92年4月00  000000    CM0000000
                        日
13   合作金庫銀 同上    92年4月00  000000    JP0000000
     行黎明分行         日
14   台中市第二 同上    92年4月25  7200      CM0000000
     信用合作社         日
     南屯分社
15   合作金庫銀 同上    92年4月00  000000    JP0000000
     行黎明分行         日
16   台中市第二 同上    92年4月25  4800      CM0000000
     信用合作社         日
     南屯分社
17   同上       同上    92年5月00  000000    CM0000000
                        日
18   合作金庫銀 同上    92年5月00  000000    JP0000000
     行黎明分行         日
19   台中市第二 同上    92年5月25  7200      CM0000000
     信用合作社         日
     南屯分社
20   同上       同上    92年5月25  4800      CM0000000
                        日
21   同上       同上    92年6月00  000000    CM0000000
                        日
22   同上       同上    92年6月00  000000    CM0000000
                        日
附表參：
編號 付款人     發票人  發票日     金額      支票號碼
1    台中市第二 丁○○  92年3月00  000000    CM0000000
     信用合作社         日
     南屯分社
2    同上       同上    92年4月6日 300000    CM0000000
0    同上       同上    92年4月6日 700000    CM0000000
0    同上       同上    92年4月00  000000    CM0000000
                        日
5    同上       同上    92年4月00  000000    CM0000000
                        日
6    合作金庫銀 同上    92年5月5日 300000    JP0000000
     行黎明分行
7    同上       同上    93年2月00  000000    JP0000000
                        日
8    不詳       徐明智  不詳       300000    UA0000000
0    不詳       游張淑  不詳       46750     HK0000000
                如
附表肆：
編號 付款人     發票人  發票日     金額      支票號碼
1    合作金庫銀 丁○○  92年2月00  000000    JP0000000
     行黎明分行         日
附表伍：
編號 付款人     發票人  發票日     金額      支票號碼
1    合作金庫銀 丁○○  92年3月00  000000    JP0000000
     行黎明分行         日
2    台中市第二 同上    92年3月00  000000    CM0000000
     信用合作社         日
     南屯分社
                                                      Ｆ


司法院資訊處製作；財團法人民間司法改革基金會備份。
